【裁判字號】    98,易,3660
【裁判日期】    981209
【裁判案由】    竊盜
【裁判全文】
臺灣臺中地方法院刑事判決              98年度易字第3660號
公  訴  人  臺灣臺中地方法院檢察署檢察官
被      告  乙○○
上列被告因竊盜案件，經檢察官提起公訴（98年度偵字第25293
號），本院判決如下：
    主  文
乙○○犯如附表所示之罪，均累犯，各處如附表所示之刑。應執
行有期徒刑壹年貳月。扣案螺絲起子壹支沒收。
    犯罪事實及理由
一、乙○○前因違反職役職責案件，經國防部北部地方軍事法院
    判處有期徒刑1年10月確定，於民國94年7月30日執行完畢，
    意圖為自己不法之所有，先後為下列犯罪行為：
(一)於98年10月20日凌晨1時許，在臺中縣大雅鄉○○路21號前
    ，持撿到之鑰匙，竊取停放該處之甲○○所有，車牌號碼KD
    G－020號重型機車。
(二)於98年10月21日上午10時許，在臺中市○○○街與上墩西街
    口，持客觀上足供兇器使用之螺絲起子1支，破壞丁○○停
    放該處之車牌號碼ND－1212號自用小客車右後方玻璃（毀損
    部分未據告訴），竊取車內鑰匙2支、新臺幣78元、餅乾2包
    、沙其馬5包、零嘴豆2包。
(三)於98年10月21日上午10時30分許，在臺中市○○○街與上墩
    西街口，選定竊取丙○○停放該處之車牌號碼F4－0472號自
    用小客車內放置之金錢，持客觀上足供凶器使用之螺絲起子
    1支，插入該車右前車窗縫隙嘗試撬開，著手竊取車內財物
    ，惟經民眾黃金長發覺報警當場查獲而未遂，並扣得該螺絲
    起子1支。
二、本案檢察官、被告乙○○並未就卷內證據資料之證據能力有
    所爭執，且迄於言詞辯論終結前，均未主張有刑事訴訟法第
    159條第1項不得為證據之情形，是應認已同意卷內證據均得
    作為證據，且經本院審酌後，認無不適當之情形，應認本案
    調查之卷內證據均有證據能力，合先敘明。
三、訊據被告乙○○對於上開犯罪事實坦承不諱，核與證人即被
    害人甲○○、丙○○、證人黃金長之警詢證述相符，並有查
    獲照片16幀、贓物認領保管單1紙、臺中市警察局公務電話
    紀錄簿1紙、職務報告1份附卷可稽，復有扣案之螺絲起子1
    支可佐，事證明確，被告自白堪認與事實相符，其犯行洵堪
    認定。
四、按所謂兇器，其種類並無限制，凡客觀上對於人之生命、身
    體、安全構成威脅，具有危險性之兇器均屬之，且祇須行竊
    時攜帶此種具有危險性之兇器為已足，並不以攜帶之初有行
    兇之意圖為必要。螺絲起子為足以殺傷人生命、身體之器械
    ，顯為具有危險性之兇器（最高法院79年台上字第5253號判
    例參照），查被告所攜持以行竊之螺絲起子前端係金屬材質
    ，質堅尖銳，足對人之生命、身體、安全構成威脅，堪認客
    觀上具危險性。次按侵入竊盜究以何時為著手起算時點，依
    一般社會觀念，咸認行為人以竊盜為目的，而侵入他人住宅
    ，搜尋財物時，即應認與竊盜之著手行為相當，上訴人在其
    主觀上既以竊盜為目的侵入廖○聰住處，並已進入廖某臥房
    ，留滯時間有數分鐘之久，用眼睛搜尋財物，縱其所欲物色
    之財物尚未將之移入自己支配管領之下，惟從客觀上已足認
    其行為係與侵犯他人財物之行為有關，且屬具有一貫接連性
    之密接行為，顯然已著手於竊盜行為之實行，自應成立刑法
    第321條第2項、第1項第1款於夜間侵入住宅竊盜罪之未遂犯
    （最高法院84年度台上字第4341號判決參照）。本件被告乙
    ○○竊取F4－0472號自小客車內之財物，係認定上開車內有
    財物，始起意以其所有之螺絲起子插進玻璃邊緣橡膠，嗣於
    欲撬開車窗時，為警查獲，其行為進行至此階段之價值，依
    一般人日常生活觀念，其行為與侵犯他人財物有關，屬一慣
    連接性密接行為，顯已超過預備狀態而進入至著手竊盜實行
    之階段。是核被告就犯罪事實欄（一）所為，係犯刑法第
    320 條第1項竊盜罪，就犯罪事實欄（二）所為，係犯刑法
    第321 條第1項第3款攜帶兇器竊盜罪，就犯罪事實欄（三）
    所為，係犯刑法第321條第2項、第1項第3款攜帶兇器竊盜未
    遂罪。被告所犯前揭3罪，犯意個別，行為互異，均應予分
    論併罰。被告有前揭刑案之執行紀錄，此有臺灣臺中地方法
    院檢察署及台灣高等法院被告全國前案紀錄表1份在卷可稽
    ，其受有期徒刑執行完畢後，5年內故意再犯本案前揭之罪
    ，均為累犯，均應依法加重其刑。被告就犯罪事實欄（三）
    之部分已著手於犯罪行為之實行而不遂，為未遂犯，本院衡
    其犯罪所造成之損害較輕，爰依刑法第25條規定減輕其刑，
    並依法與其累犯加重部分先加後減之。爰審酌被告所竊重型
    機車業由被害人領回，所竊得自小客車內之財物價值非鉅，
    且已尋獲，犯後坦承犯行等一切情狀，分別量處如附表所示
    之刑，並考量前揭犯行時間、地點之密接性，為其定執行刑
    時有利之考量，而定其應執行刑。扣案螺絲起子1把係屬被
    告所有供犯罪所用之物，業據被告供陳在卷，妥依法宣告沒
    收。至被告所有用以行竊機車所用之鑰匙，並未扣案，復審
    酌其並無財產沒收之價值，爰不為沒收諭知，附此敘明。
據上論斷，應依刑事訴訟法第299條第1項前段，刑法第320條第
1項、321條第1項第3款、第2項、第47條第1項、第25條、第38條
第1項第2款、第51條第5款，刑法施行法第1條之1，判決如主文
。
中    華    民    國    98    年    12    月    9     日
                        刑事第15庭  法  官  郭書豪
以上正本證明與原本無異。
如不服本判決，應於收受送達後10日內向本院提出上訴書狀（應
敘述具體理由並附繕本）。
上訴書如未敘述理由，應於上訴期間屆滿後20日內補提理由書於
本院。
                                    書記官  陳美虹
中    華    民    國    98    年    12    月    9     日
附表
┌──┬─────┬────┬──────────────────────┐
│編號│犯罪行為  │所犯法條│論處之罪及所宣告之刑                        │
├──┼─────┼────┼──────────────────────┤
│ 1  │如犯罪事實│刑法第三│乙○○犯竊盜罪，累犯，處有期徒刑肆月。      │
│    │（一）    │百二十條│                                            │
│    │          │第一項  │                                            │
├──┼─────┼────┼──────────────────────┤
│ 2  │如犯罪事實│刑法第三│乙○○犯攜帶兇器竊盜罪，累犯，處有期徒刑玖月│
│    │（二）    │百二十一│。扣案螺絲起子壹支沒收。                    │
│    │          │條第一項│                                            │
│    │          │第三款  │                                            │
├──┼─────┼────┼──────────────────────┤
│ 3  │如犯罪事實│刑法第三│乙○○犯攜帶兇器竊盜未遂罪，累犯，處有期徒刑│
│    │（三）    │百二十一│伍月。扣案螺絲起子壹支沒收。                │
│    │          │條第二項│                                            │
│    │          │、第一項│                                            │
│    │          │第三款  │                                            │
│    │          │        │                                            │
└──┴─────┴────┴──────────────────────┘
附錄本案論罪科刑法條
中華民國刑法第320條
（普通竊盜罪、竊佔罪）
意圖為自己或第三人不法之所有，而竊取他人之動產者，為竊盜
罪，處 5 年以下有期徒刑、拘役或 5 百元以下罰金。
意圖為自己或第三人不法之利益，而竊佔他人之不動產者，依前
項之規定處斷。
前二項之未遂犯罰之。
中華民國刑法第321條
（加重竊盜罪）
犯竊盜罪而有左列情形之一者，處6月以上、5年以下有期徒刑：
一  於夜間侵入住宅或有人居住之建築物、船艦或隱匿其內而犯
    之者。
二  毀越門扇、牆垣或其他安全設備而犯之者。
三  攜帶兇器而犯之者。
四  結夥三人以上而犯之者。
五  乘火災、水災或其他災害之際而犯之者。
六  在車站或埠頭而犯之者。
前項之未遂犯罰之。


司法院資訊處製作；財團法人民間司法改革基金會備份。
